tr: Pano montaj türü: Şövale destekli; Bağımsız; Taşınabilir; Duvar; Diğer
vi: Kiểu giá đỡ bảng: Có giá đỡ; Đứng một mình; Xách tay; Tường; Khác
cs: Typ upevnění na desku: Se zadní opěrkou; Volně stojící; Přenosné; Stěna; Jiné
pt-BR: Tipo de montagem de quadro: Cavalete; Sem suporte; Portátil; Parede; Outro
lt-LT: Ekspozicinės lentos tvirtinimo tipas: Su stendu; Laisvai pastatomi; Nešiojami; Sieniniai; Kita
zh-TW: 板安裝類型: 畫架式; 獨立式; 可攜式; 牆; 其他
bg-BG: Тип монтаж на дъска: С подложка за лепило; Свободностояща; Преносима; Стена; Други
ro-RO: Tip de montare tablă: Pe șevalet; De sine stătătoare; Portabilă; Perete; Altele
pl: Typ montażu płyty: Wsparty sztalugą; Wolnostojący; Przenośny; Ściana; Inne
pt-PT: Tipo de montagem de quadro: Cavalete; Sem suporte; Portáteis; Parede; Outro
hu: Tábla rögzítési típusa: Állványos; Szabadon álló; Hordozható; Fali; Egyéb
da: Tavlemonteringstype: Staffeli-rygget; Fritstående; Transportabel; Væg; Andet
sk-SK: Typ montáže tabule: S podstavcom; Voľne stojaci; Prenosný; Stena; Iné
el: Τύπος τοποθέτησης πίνακα: Με ράχη; Ελεύθερης τοποθέτησης; Φορητό; Τοίχος; Άλλο
zh-CN: 板安装方式: 画家支架; 自力支撑; 便携式; 墙; 其他
fi: Laudan asennustapa: Telineselkäinen; Vapaasti seisova; Siirrettävät; Seinä; Muu
sv: Skivmonteringstyp: Stafflistöd; Fristående; Bärbar; Vägg; Övrigt
es: Tipo de montaje de tablero: Caballete; Independiente; Portátil; Pared; Otros
en: Board mounting type: Easel-backed; Free-standing; Portable; Wall; Other
nb: Monteringstype for bord: Staffeli-rygget; Frittstående; Bærbar; Vegg; Annet
de: Anbringungsart der Tafel: Auf Staffelei; Freistehend; Tragbar; Wand; Sonstiges
sl-SI: Vrsta postavitve table: Podprto s stojalom; Prostostoječa; Prenosno; Na steno; Drugo
hr-HR: Način postavljanja ploče: Na štafelaju; Samostojeća; Prijenosna; Zidna; Ostalo
fr: Type de montage du plateau: Avec chevalet; Sur pied; Portable; Mur; Autre
it: Tipo di montaggio della tavola: Con supporto a cavalletto; Da posizionamento libero; Portatile; Parete; Altro
th: ประเภทการติดตั้งกระดาน: มีขาตั้ง; ตั้งพื้น; แบบพกพา; ผนัง; อื่นๆ
ru: Способ установки доски: С мольбертом; Отдельно стоящий; Портативный; На стене; Другой
ko: 보드 장착 유형: 이젤 백; 독립형; 이동식; 벽; 기타
nl: Type boardmontage: Met ezel ondersteund; Vrijstaand; Draagbaar; Muur; Andere
ja: ボードの取り付けタイプ: イーゼル付き; 自立型; ポータブル; 壁; その他